【裁判字號】    88,易,4926
【裁判日期】    890121
【裁判案由】    賭博
【裁判全文】
臺灣高雄地方法院刑事判決                        八十八年度易字第四九二六號
    公  訴  人  臺灣高雄地方法院檢察署檢察官
    被      告  甲○○○
右列被告因賭博案件，經檢察官提起公訴（八十八年度偵字第二一七０七號），本院
判決如左：
    主  文
甲○○○連續意圖營利，聚眾賭博，處有期徒刑肆月，如易科罰金，以佰元折算壹
日。扣案之帳單貳張、簽單伍張，均沒收。
    事  實
一、甲○○○基意圖營利之概括犯意，自民國八十八年六月間某日起，至同年八月二
    十日止，提供其在高雄市○○區○○街三六七號前之檳榔攤公眾得出入之場所，
    自任組頭，經營俗稱「六合彩」之賭局，聚集不特定之多數人，以附表所示俗稱
    「特三尾」、「特二尾」、「港碰二星」、「港碰三星」等方式，供參賭者每簽
    選一支號碼分別繳如附表所示之賭資，猜號核對依香港政府發行每星期二、四開
    獎之六合彩中獎號碼重新編組之號碼賭博財物，如簽中者，可得如附表所示簽賭
    種類贏得倍數不等之彩金，否則所繳賭資悉歸陳素林緞所有，以此方式圖利。嗣
    於八十八年八月二十日下午二時四十分許，為警在上址查獲，並扣得甲○○○所
    有供賭博犯罪用之帳單二張、簽單五張。
二、案經高雄市政府警察局移送臺灣高雄地方法院檢察署檢察官偵察起訴。
    理  由
一、訊據被告甲○○○於本院審理時坦承有於右揭時地自任組頭經營俗稱「六合彩」
    之賭局，聚集不特定之多數人，以附表所列之方式，猜號核對香港政府發行每星
    期二、四開獎之六合彩中獎號碼重新編組之號碼賭博財物之事實不諱，核與其在
    警訊時及檢察官偵查中供述之情節相符，並有帳單二張、簽單五張，扣案可資佐
    證，被告自白與事實相符，堪信為真實。本件事證明確，被告右揭供給賭場、聚
    眾賭博及普通賭博犯行，洵堪認定。
二、查高雄市○○區○○街三六七號前之檳榔攤，自屬公眾得出入之場所，核被告甲
    ○○○意圖營利提供場所聚眾賭博，係犯刑法第二百六十八條之供給賭場及聚眾
    賭博罪；又被告就附表所列方式兼與其他簽賭者，同在公眾得出之場所賭博財物
    ，係犯刑法第二百六十六條第一項前段之賭博罪。被告前後供給賭場、聚眾賭博
    及普通賭博犯行，均係反覆實施而犯同一之罪名，顯係各基於一概括犯意，均應
    論以連續犯，分別以一罪論。被告所犯圖利供給賭場、圖利聚眾賭博及普通賭博
    三罪，係基於一個賭博犯意之決定，達成其同一犯罪之各個舉動，應屬法律概念
    之一行為，其一行為觸犯上開三罪名，為想像競合犯，應依刑法第五十五條規定
    從一重之圖利聚眾賭博罪處斷。審酌被告經營俗稱之「六合彩」賭博，嚴重危害
    社會經濟秩序，惟其經營期間非長，所獲利益非鉅，且其並無前科，有臺灣高雄
    地方法院檢察署刑案資料查註紀錄表及被告本院全國前案紀錄表各一份附卷可稽
    ，素行尚佳，且犯後坦承犯行態度良好等一切情狀，量處如主文所示之刑，並諭
    知易科罰金之折算標準。至於扣案之簽單五張，雖被告否認係作為簽注之用，辯
    稱係夾報送的云云，惟依上開紙張上另有被告書寫之簽注號碼，應係供不特定人
    簽賭所用無訛，被告所辯不足採信，是以，扣案之簽單五張、帳單二張均係被告
    所有，業據被告供明在卷，且係供犯罪所用之物，均應依刑法第三十八條第一項
    第二款之規定併為沒收之諭知。
據上論斷，應依刑事訴訟法第二百九十九條第一項前段，刑法第五十六條、第二百六
十六條第一項前段、第二百六十八條、第五十五條、第四十一條、第三十八條第一項
第二款，罰金罰鍰提高標準條例第一條前段、第二條，判決如主文。
中      華      民      國      八十九    年    一      月    二十一    日
                                        臺灣高雄地方法院刑事第二庭
                                            法  官  廖  建  瑜
右正本證明與原本無異。
如不服本判決，應於判決送達後十日內，向本院提出上訴狀。
                                            書記官  歐  文  政
中    華    民    國      八十九      年      一      月      二十五    日
附錄本判決論罪之法條：
刑法第二百六十六條第一項前段
  在公共場所或公眾得出入之場所賭博財物者，處一千元以下罰金。
刑法第二百六十八條
  意圖營利，供給賭博場所或聚眾賭博者，處三年以下有期徒刑，得併科三千元元以
  下罰金。
附表：
┌──┬──┬────────────────┬───────┬────┐
│編號│俗稱│  賭    博      方      式      │  所犯法條    │備    註│
├──┼──┼────────────────┼───────┼────┤
│    │    │由賭客自○○○至九九九共一千個號│              │        │
│    │特  │碼中，每簽押一個號碼，賭注新台幣│刑法第二百六十│        │
│一  │    │（下同）八十八元，猜六合彩三、四│六條第一項前段│        │
│    │三  │五組個位數號碼依序組三位數字，如│、第二百六十八│        │
│    │    │押中由組頭給付不等倍數之賭金，如│條            │        │
│    │尾  │不中，賭注歸組頭所有。          │              │        │
│    │    │                                │              │        │
├──┼──┼────────────────┼───────┼────┤
│    │特  │由賭客自○○至九九一百個號碼中，│刑法第二百六十│        │
│    │    │每簽押一個號，賭注八十八元，猜押│六條第一項前段│        │
│二  │二  │六合彩各組個位數號碼依序組合成之│刑法第二百六十│        │
│    │    │五組二位數，如押中，由組頭給付不│八條          │        │
│    │尾  │等倍數之賭金，如不中，賭金歸組頭│              │        │
│    │    │所有。              │              │        │
├──┼──┼────────────────┼───────┼────┤
│    │港  │核對香港政府發行每星期二、四開獎│              │        │
│    │碰  │六合彩六組號碼，每次猜押二組號碼│刑法第二百六十│        │
│三  │二  │（○一號至四十七號），每二組賭注│六條第一項前段│        │
│    │星  │八十元，如二組均押中，可得五千三│、第二百六十八│        │
│    │    │百元賭金，如未押中，賭金歸組頭所│條            │        │
│    │    │有。                            │              │        │
├──┼──┼────────────────┼───────┼────┤
│    │港  │核對香港政府發行每星期二、四開獎│              │        │
│    │碰  │六合彩六組號碼，每次猜押三組號碼│刑法第二百六十│        │
│四  │三  │（○一號至四十七號），每三組賭注│六條第一項前段│        │
│    │星  │八十元，如三組均押中，可得五萬三│、第二百六十八│        │
│    │    │千元賭金，如未押中，賭金歸組頭所│條            │    │
│    │    │有。                            │              │        │
└──┴──┴────────────────┴───────┴────┘


司法院資訊處製作；財團法人民間司法改革基金會備份。
